# 上市公司控股股东及其他关联方资金占用情况汇总表

提问人：zoujiecpa 时间：2011-02-21 21:54:33
请教陈老师: 控股股东及其他关联方资金占用情况汇总表中:上市公司的子公司及其附属企业的资金占用情况应如何理解?母公司在编制合并报表时,与子公司的内部往来不是已经抵消了吗?这里的子公司资金占用情况指的是什么? 另外:既然是资金占用情况表,我理解应该只填控股股东及其他关联方资金占用情况,即应收款项, 应付款项不填,对吧.非常感谢!!

回答人：chenyiwei
回复 沙发 lhj229 的帖子赞同。该备忘录在表格之下有提示：“注：上市公司的子公司及其附属企业非经营性占用上市公司资金，通常属于母子公司间的资金往来或财务资助行为，与控股股东、实际控制人及其附属企业等关联方违规非经营性占用上市公司资金可能存在本质差别，请会计师事务所在出具专项说明时予以关注。” 上交所和深交所对这张表的格式略微有区别，但在这一点上是相同的。
应付款项一般不填，如果对同一关联方同时有大额应收和应付款项的，可以在专项说明中以文字方式给出补充注释说明。